臺灣臺南地方法院刑事判決
111年度交簡上字第188號
上  訴  人  臺灣臺南地方檢察署檢察官
被      告  段文夏


上列上訴人因被告公共危險案件，不服本院中華民國111年5月25
日111年度交簡字第1920號第一審簡易判決（聲請簡易判決處刑
書案號：111年度偵字第9863號），提起上訴，本院管轄之第二
審合議庭判決如下：
    主  文
上訴駁回。                                             
    事實及理由
一、本案審判範圍：參諸修正刑事訴訟法第348條第3項規定立法
    理由，宣告刑、數罪併罰所定之應執行刑、沒收，倘若符合
    該條項的規定，已得不隨同其犯罪事實，而單獨成為上訴之
    標的，且於上訴人明示僅就刑度上訴時，第二審法院即不再
    就原審法院所認定之犯罪事實為審查，而應以原審法院所認
    定之犯罪事實，作為論認原審宣告刑、執行刑及沒收妥適與
    否的判斷基礎。本案檢察官上訴書已載明係針對原審漏論累
    犯而未加重其刑部分提起上訴，公訴檢察官於本院亦陳明此
    節，依前述說明，本院僅就原審判決量刑妥適與否進行審理
    ，至於量刑以外部分，則非本院審查範圍，先予指明。
二、本案犯罪事實、所犯法條及罪名，均引用本院第一審刑事簡
    易判決（含聲請簡易判決處刑書）之記載（如附件）。
三、檢察官上訴意旨略以：
　　原審判處被告段文夏有期徒刑3月，併科罰金新臺幣2萬元，
    固非無見。惟查，被告曾前有3次違背安全駕駛前科，最後1
     次於民國109年間，經臺灣臺南地方法院判處有期徒刑4月
    確定，甫於110年6月23日易科罰金執行完畢，其於5年內再
    犯本件有期徒刑以上之罪，依刑法第47條第1項之規定，為
    累犯，且本件聲請簡易判決處刑書於犯罪事實欄及所犯法條
    欄，明確記載被告構成累犯之事項，原審未依累犯之例論處
    ，亦未說明其理由，顯有判決不備理由之違法。
四、上訴駁回之理由：　
　(一)最高法院為民事訴訟、刑事訴訟之終審機關，所為裁判有
      確保法律適用一致，及促進法律續造之作用，如民事庭、
      刑事庭各庭就相同事實之法律問題見解歧異，將影響裁判
      之安定性及可預測性，使下級審及人民無所適從；另就具
      有原則重要性之法律問題，縱使尚未出現見解歧異之裁判
      ，亦應賦予最高法院於涉及該問題之首件裁判作成前有統
      一見解之機會，以發揮法律續造之功能，故應於審判權之
      作用內，建立適當裁判機制，是法院組織法第51條之1明
      文規定最高法院大法庭之組織依據。大法庭就提案之法律
      爭議作成之裁定，依法院組織法第51條之10規定，對提案
      庭提交之案件有拘束力，提案庭應以大法庭所採之法律見
      解為基礎，進行該案之終局裁判，而成為最高法院之「先
      前裁判」，各審判庭對於受理之案件，除非擬對於採取大
      法庭裁定見解之先前裁判表示不同之法律見解，再次開啟
      徵詢、向大法庭提案等程序，否則應採取與先前裁判相同
      之見解，此項機制確保了最高法院各庭之間（橫向）法律
      見解之一致性，透過審級制度，下級審法院對於該項統一
      之法律見解，亦應遵循，由此達成縱向法律見解之統一。
      大法庭制度即以此構建縱向及橫向的拘束效力，達成統一
      法律見解的目的。查最高法院110年度台上大字第5660號
      裁定係最高法院提案庭依法院組織法第51條之2第1項、第
      51條之3之規定作成，並依據最高法院110年度臺上大字第
      5660號裁定之法律見解作出最高法院110年度台上字第566
      0號刑事判決之確定終局裁判，已成為最高法院之「先前
      裁判」，下級審法院對於最高法院該項統一之法律見解，
      自應遵循。
　(二)查被告段文夏前曾於民國108年11月7日酒後駕駛動力交通
      工具而犯公共危險罪，經檢察官為緩起訴處分確定後，於
      緩起訴期間之109年2月12日再犯酒後駕車之公共危險罪，
      遭檢察官撤銷緩起訴處分後，經法院就前開兩次酒後駕駛
      動力交通工具而犯公共危險罪之犯行分別判處有期徒刑2
      月、3月，嗣裁定定應執行有期徒刑4月確定，於110年1月
      7日執行完畢；復因於109年10月18日再犯酒後駕車之公共
      危險案件，經本院判處有期徒刑4月於110年6月23日執行
      完畢，有臺灣高等法院被告前案紀錄表1份可稽，被告於
      執行完畢後5年內故意再犯本案有期徒刑以上之罪，固可
      認定。惟被告構成累犯之事實及應加重其刑之事項，均應
      由檢察官主張並具體指出證明之方法後，經法院踐行調查
      、辯論程序，方得做為論以累犯及是否加重其刑之裁判基
      礎。倘檢察官未主張或具體指出證明方法時，可認檢察官
      並不認為被告構成累犯或有加重其刑予以延長矯正其惡性
      此一特別預防之必要，是法院不予調查，而未論以累犯或
      依累犯規定加重其刑，即無違法可言。又基於累犯資料本
      可在刑法第57條第5款「犯罪行為人之品行」中予以負面
      評價，自仍得就被告構成累犯之前科資料，列為刑法第57
      條第5款之審酌事項而予評價，此際，依重複評價禁止之
      精神，自無檢察官事後以該業經列為量刑審酌之事由應改
      論以累犯並加重其刑為由，指摘原判決違法或不當（最高
      法院110年度台上字第5660號判決意旨參照）。
　(三)查聲請簡易判決處刑書雖於犯罪事實欄敘明「段文夏前曾
      有3次違背安全駕駛前科，最後1次於民國109年間，經臺
      灣臺南地方法院判處有期徒刑4月確定，甫於110年6月23
      日易科罰金執行完畢」，並於所犯法條欄記載「刑法第47
      條第1項之累犯」等字樣，雖尚可認檢察官就前階段被告
      構成累犯之事實業已主張並具體指出證明方法，然檢察官
      就後階段被告依累犯規定「加重其刑」之事項，於聲請簡
      易判決處刑書，均未為主張並具體指出證明方法供原審法
      院調查、辯論，嗣於上訴後，亦僅由公訴檢察官當庭提出
      被告前案各次所犯公共危險罪之法院判決書，仍未就被告
      依累犯規定「加重其刑」之事項為主張並具體指出證明方
      法供法院調查、辯論。況原判決於論罪科刑之理由已將被
      告構成累犯之前科、素行列為量刑之審酌事由而予充分評
      價，依重複評價禁止之精神，自無許檢察官事後循上訴程
      序，以該業經列為量刑審酌之事由應改論以累犯並加重其
      刑為由，指摘原判決未依累犯規定加重其刑違法或不當。
      原審判決就量刑部分，依刑法第57條第5款規定，將被告
      公共危險前科，列為量刑審酌事項，審酌被告飲酒後吐氣
      酒精濃度達每公升0.29毫克，駕駛機車行駛於道路，漠視
      輕忽公眾交通之安全，對行車大眾及路人之生命、身體安
      全造成危害，且在曾接受刑罰後，仍未能切實警惕守法而
      再犯本件犯罪，呈現刑罰反應力薄弱之情狀，然念其犯後
      尚知坦承犯行，犯後態度尚非惡劣，復兼衡其於司法警察
      調查中自述係國小肄業之智識程度、家庭經濟狀況為勉持
      等一切情狀，量處被告有期徒刑3月，併科罰金2萬元，並
      諭知易科罰金及易服勞役之折算標準。已就被告可能構成
      累犯之前科資料列為量刑審酌事由，對被告所應負擔之罪
      責予以充分評價，依前開裁定意旨，自無容檢察官事後循
      上訴程序指摘原判決違法或不當，從而，檢察官以上揭理
      由提起上訴，為無理由，應予駁回。
五、按於第二審程序中，被告段文夏經合法傳喚，無正當之理由
    不到庭者，得不待其陳述，逕行判決，刑事訴訟法第371條
    定有明文。又對於簡易判決有不服而上訴於管轄之第二審地
    方法院合議庭者，得準用上開規定，同法第455條之1第3項
    亦有明文規定。本件被告段文夏經本院合法傳喚後，無正當
    理由未到庭，茲有本院送達回證、刑事報到單及被告之戶籍
    謄本、在監在押全國紀錄表等附卷可稽，依前開規定，爰不
    待其陳述逕為一造辯論判決。
據上論斷，應依刑事訴訟法第455條之1第1項、第3項、第368條
、第371 條、第373條，判決如主文。
本案經檢察官陳昆廷聲請簡易判決處刑、提起上訴，檢察官白覲
毓到庭執行職務。
中　　華　　民　　國　　111 　年　　12　　月　　15　　日
                刑事第十二庭    審判長法  官  卓穎毓
                                      法  官  李俊彬
                                      法  官  莊玉熙
以上正本證明與原本無異。
不得上訴。
　　　　　　　　　　　　　　　　　　　書記官  陳昱潔
中　　華　　民　　國　　111 　年　　12　　月　　19　　日
附錄本案論罪科刑法條：
刑法第185條之3第1項第1款：
駕駛動力交通工具而有下列情形之一者，處三年以下有期徒刑，
得併科三十萬元以下罰金：
一、吐氣所含酒精濃度達每公升零點二五毫克或血液中酒精濃度
    達百分之零點零五以上。
附件：
         臺灣臺南地方法院刑事簡易判決
111年度交簡字第1920號
聲　請　人　臺灣臺南地方檢察署檢察官
被　　　告　段文夏　男　(民國00年0月0日生)
　　　　　　　　　　身分證統一編號：Z000000000號
　　　　　　　　　　住○○市○○區○○路000巷0弄0號
　　　　　　　　　　居臺南市○鎮區○○00號
上列被告因公共危險案件，經檢察官聲請以簡易判決處刑（111
年度偵字第9863號），本院判決如下：
    主  文
段文夏吐氣所含酒精濃度達每公升零點二五毫克以上而駕駛動力
交通工具，處有期徒刑參月，併科罰金新臺幣貳萬元，有期徒刑
如易科罰金、罰金如易服勞役，均以新臺幣壹仟元折算壹日。
　　事實及理由
一、本件犯罪事實及證據，均引用附件聲請簡易判決處刑書之記
    載。
二、核被告段文夏所為，係犯刑法第185條之3第1項第1款之吐氣
    所含酒精濃度達每公升0點25毫克以上而駕駛動力交通工具
    罪。爰審酌被告曾於民國109年間先因觸犯修正前刑法第185
    條之3第1項第1款之吐氣所含酒精濃度達每公升零點二五毫
    克以上而駕駛動力交通工具罪，經法院裁定應執行有期徒刑
    4月確定（於110年1月7日執行完畢），再因觸犯修正前刑法
    第185條之3第1項第1款之吐氣所含酒精濃度達每公升零點二
    五毫克以上而駕駛動力交通工具罪，經法院處有期徒刑4月
    確定（於110年6月23日執行完畢），有臺灣高等法院被告前
    案紀錄表1份可稽，其明知酒精成分對人之注意力、控制力
    及反應能力皆有不良影響，酒後駕車對一般往來之公眾及駕
    駛人自身皆具高度危險性，竟仍枉顧法律禁止規範與公眾道
    路通行之安全，執意於飲酒後吐氣所含酒精濃度達每公升0
    點29毫克之狀況下，駕駛機車行駛於道路，漠視輕忽公眾交
    通之安全，對行車大眾及路人之生命、身體安全造成危害，
    且在曾接受刑罰後，仍未能切實警惕守法而再犯本件犯罪，
    呈現刑罰反應力薄弱之情狀，然念其犯後尚知坦承犯行，犯
    後態度尚非惡劣，復兼衡其於司法警察調查中自述係國小肄
    業之智識程度、家庭經濟狀況為勉持等一切情狀，量處如主
    文所示之刑，並諭知有期徒刑如易科罰金、罰金如易服勞役
    之折算標準。
三、依刑事訴訟法第449條第1項前段、第454條第2項，刑法第18
    5條之3第1項第1款、第41條第1項前段、第42條第3項，刑法
    施行法第1條之1第1項，逕以簡易判決處如主文所示之刑。
四、如不服本件判決，得自收受送達後20日內，向本院提出上訴
    狀（附繕本），上訴於本院管轄之第二審地方法院合議庭。
中　　華　　民　　國　　111 　年　　5 　　月　　25　　日
                  刑事第十三庭  法　官  陳威龍
以上正本證明與原本無異。
                                書記官　楊琄琄
中　　華　　民　　國　　111 　年　　5 　　月　　25　　日
附錄論罪科刑法條：
刑法第185條之3第1項第1款：
駕駛動力交通工具而有下列情形之一者，處三年以下有期徒刑，
得併科三十萬元以下罰金：
一、吐氣所含酒精濃度達每公升零點二五毫克或血液中酒精濃度
    達百分之零點零五以上。
【附件】
臺灣臺南地方檢察署檢察官聲請簡易判決處刑書　
                                     111年度偵字第9863號
　　被　　　告　段文夏　男　62歲（民國00年0月0日生）
　　　　　　　　　　　　住○○市○○區○○路000巷0弄0號
　　　　　　　　　　　　國民身分證統一編號：Z000000000號
上列被告因公共危險案件，業經偵查終結，認為宜以簡易判決處
刑，茲將犯罪事實及證據並所犯法條分敘如下：
　　　　犯罪事實
一、段文夏前曾有3次違背安全駕駛前科，最後1次於民國109年
    間，經臺灣臺南地方法院判處有期徒刑4月確定，甫於110年
    6月23日易科罰金執行完畢，猶不知悔改，復於111年4月10
    日22時至23時許期間，在臺南市永康區其弟住處飲用私釀龜
    鹿酒後，返回永康區西勢路174巷5弄6號休息，再於翌(11)
    日上午7時許，自上開住處，駕駛車號000-000號普通重機車
    外出。嗣於同(11)日8時25分許，在臺南市○市區○○○○道0000
    00號前，因行車不穩為警攔查，並於同日8時33分許，測得
    其吐氣所含酒精濃度為每公升0.29毫克而查獲。
二、案經臺南市政府警察局善化分局報請偵辦。
　　　　證據並所犯法條
一、證據：　　
  ㈠被告段文夏之自白。
  ㈡酒精測定紀錄表、財團法人台灣商品檢測驗證中心呼氣酒精
    測試器檢定合格證書影本及臺南市政府警察局舉發違反道路
    交通管理事件通知單影本各1紙在卷。
二、被告所犯法條：
  ㈠刑法第185條之3第1項第1款之違背安全駕駛罪嫌。
  ㈡刑法第47條第1項之累犯。
三、依刑事訴訟法第451條第1項聲請逕以簡易判決處刑。
　　此　致
臺灣臺南地方法院
中　　華　　民　　國　 111　　年　　4 　　月　　28　　日
　　                          檢察官  陳  昆  廷
本件正本證明與原本無異
中　　華　　民　　國　 111　　年　　5 　　月　　3 　　日
　　                          書記官  王  可  清

附錄本案所犯法條全文
中華民國刑法第185條之3
駕駛動力交通工具而有下列情形之一者，處 3 年以下有期徒刑
，得併科 30 萬元以下罰金：
一、吐氣所含酒精濃度達每公升零點二五毫克或血液中酒精濃度
    達百分之零點零五以上。
二、有前款以外之其他情事足認服用酒類或其他相類之物，致不
    能安全駕駛。
三、服用毒品、麻醉藥品或其他相類之物，致不能安全駕駛。
因而致人於死者，處 3 年以上 10 年以下有期徒刑，得併科 2
百萬元以下罰金；致重傷者，處 1 年以上 7 年以下有期徒刑，
得併科 1 百萬元以下罰金。
曾犯本條或陸海空軍刑法第 54 條之罪，經有罪判決確定或經緩
起訴處分確定，於十年內再犯第 1 項之罪因而致人於死者，處
無期徒刑或 5 年以上有期徒刑，得併科 3 百萬元以下罰金；致
重傷者，處 3 年以上 10 年以下有期徒刑，得併科 2 百萬元以
下罰金。

本件係依刑事訴訟法簡易程序辦理，法院簡易庭得不傳喚被告、
輔佐人、告訴人、告發人等出庭即以簡易判決處刑；被告、被害
人、告訴人等對告訴乃論案件如已達成民事和解而要撤回告訴或
對非告訴乃論案件認有受傳喚到庭陳述意見之必要時，請即另以
書狀向臺灣臺南地方法院簡易法庭陳述或請求傳訊